【裁判字號】    92,上易,981
【裁判日期】    921028
【裁判案由】    詐欺
【裁判全文】
臺灣高等法院刑事判決                            九十二年度上易字第九八一號
    上  訴  人
    即  自訴人  丁○○○○技股份有限公司
    代  表  人  甲○○
    代  理  人  王惠光  律師
    被      告  乙  ○
    被      告  丙○○
    共      同
    選任辯護人  吳宏城  律師
右上訴人因被告等詐欺案件，不服臺灣台北地方法院九十度自字第四五四號及九十二
年度自字第二號，中華民國九十二年一月十七日第一審判決，提起上訴，本院判決如
左：
    主  文
上訴駁回。
    理  由
一、本案經本院審理結果，認第一審判決以不能證明被告乙○、丙○○犯罪，對被告
    乙○、丙○○為無罪之諭知，核無不當，應予維持，並引用第一審判決書記載之
    證據及理由（如附件）。
二、自訴人上訴意旨略以被告二人所經營之躍獅公司，與自訴人公司訂立之四個網站
    之出賣契約，自訴人已依約支付新台幣（下同）三百萬元，但所得到的僅僅是一
    個網站下的四個網頁，被告雖將設備與工程人員一併移給自訴人公司，但相關網
    站、密碼仍由躍獅公司控制，致自訴人公司無法正常運作，等於花了三百萬元之
    鉅款，沒得到什麼東西，原審不察，為被告有利之認定，自有未合等語。
三、惟查本件原審依據證人即自訴人公司總經理李定原、創意主管張憲文、及被告所
    營躍獅公司創意總監王見遠等人之證言，再參諸卷附自訴人公司之郵政第000
    00000帳號、ＨｉＭｏｖｉｅ產品購買須知、ＫｉＫｉ漫畫電視台、格式塔
    國際學校收費辦法與報名表，及「臺灣影視製作黑皮書」編輯部啟事、網路列印
    資料等各一份等文件，認定被告二人確有依約將該網站及網路組工程人員一併移
    交予自訴人公司無訛，上開劃撥帳號為自訴人公司所有，足證自訴人於買受後，
    有利用該四個網站對外營業之事實。且代表自訴人公司之李定原，依其學歷及經
    驗俱豐，自承對電腦網站之精彩度，有相當瞭解。自足以證明訂立本件買賣契約
    時，對於被告二人所出售之四個網站實係「唐人獅市」網站下之檔案區域，而非
    獨立之網站，應已知悉。故被告所辯並無施用詐術，自訴人亦無陷於錯誤之可能
    ，均堪予認定。原審依上各情並審酌卷內其他證據資料，認定被告之所為並無構
    成詐欺犯行之可言，則非無依據，況以自訴人迭次到庭稱：雙方訂約之當時，被
    告丙○○係擔任兩造公司之負責人，亦均親自參與本件買賣事宜（見本院九十二
    年六月十一日調查筆錄），則同一主體如何有一方對自己施用詐術，一方又陷於
    錯誤之可能。如認被告有何不法，亦僅是否構成背信之問題，應與刑法上詐欺罪
    責無涉，原審乃以不能證明被告二人犯罪，而諭知均無罪，經核其採證認事，並
    無違背經驗法則與論理法則，自無違誤。
四、自訴人上訴意旨就原審判決已說明事項及原審採認證事之適法行使，再執陳詞為
    爭執，並據以指摘原判決為不當，依上論述，自難認有理由，本件上訴，應予駁
    回，以符法制。
據上論斷，應依刑事訴訟法第三百七十三條、第三百六十四條、第三百零一條第一項
前段，判決如主文。
中      華      民      國      九十二      年    十    月    二十八    日
                              臺灣高等法院刑事第一庭
                                  審判長法  官  李  相  助
                                        法  官  魏  新  國
                                        法  官  黃  聰  明
右正本證明與原本無異。
不得上訴。
                                        書記官  耿  鳳  君
中      華      民      國      九十二      年    十    月    二十九    日


司法院資訊處製作；財團法人民間司法改革基金會備份。
